【裁判字號】    91,交上易,2141
【裁判日期】    920226
【裁判案由】    過失傷害
【裁判全文】
臺灣高等法院臺中分院刑事判決                九十一年度交上易字第二一四一號
    上  訴  人  臺灣台中地方法院檢察署檢察官
    被      告  甲○○  女  二.
右上訴人因被告過失傷害案件，不服臺灣臺中地方法院九十一年度交易字第四二五號
中華民國九十一年十月十一日第一審判決（起訴案號：臺灣臺中地方法院檢察署九十
年度偵字第二二六二一號），提起上訴，本院判決如左：
      主  文
上訴駁回。
      事  實
一、甲○○於民國（下同）九十年八月十四日晚間，騎乘車牌號碼ＫＤＭ－二七九號
    機車，沿臺中市○○路欲往臺中市潭子鄉方向行進，於同日晚間二十三時二十分
    許，途經臺中市○○路與昌平路口時，本應注意車輛行駛時，駕駛人應注意車前
    狀況並隨時採取必要之安全措施，且汽車行近行人穿越道前，應減速慢行，遇有
    行人穿越時，無論有無交通警察指揮或號誌指示，均應暫停讓行人先行通過。而
    依當時天候晴、夜間照明有光線、路面乾燥、無障礙物、視距良好之情形，又無
    不能注意之情事，竟疏於注意，於通過上開交岔路口時，未留意行人乙○○由東
    南往西北方向徒步於行人穿越道正穿越上開路口，竟未暫停或減速讓乙○○優先
    通行，仍貿然以時速三十至四十公里之速度通過上開路口，致其機車車頭撞擊乙
    ○○右腳後倒地，受有右脛腓骨開放性骨折、頭部外傷併頭皮撕裂傷（三公分）
    及左小腿撕裂傷等傷害。
二、案經乙○○訴由臺中市警察局第五分局報告檢察官偵查起訴。
      理  由
一、訊據被告於本院調查時對於在右開時、地與告訴人乙○○發生車禍致告訴人受傷
    之事實坦承不諱，惟否認有過失傷害之犯行，辯稱：其行車方向是綠燈，是告訴
    人突然從右邊衝出來，其避煞不及始撞上云云。經查：(一)、被告上開過失傷害人
    之情事，業據告訴人乙○○指訴甚詳，復有臺中市○○○道路交通事故調查報告
    表及告訴人乙○○受傷後前往診治之財團法人私立中國醫藥學院附設醫院診斷證
    明書一紙附卷可稽（見偵查卷第八、九頁）。依上開臺中市○○○道路交通事故
    調查報告表上所載，告訴人係在距離路邊約四點七公尺處被撞擊，則告訴人已進
    入行人穿越道並正在穿越馬路，堪可認定，苟被告行近行人穿越道前，有減速慢
    行並注意車前狀況，其當可注意到告訴人正在穿越馬路，而減速或暫停讓行人乙
    ○○優先通過。按汽車行駛時，駕駛人應注意車前狀況，並隨時採取必要之安全
    措施；又汽車行近行人穿越道前，應減速慢行，遇有行人穿越時，無論有無交通
    警察指揮或號誌指示，均應暫停讓行人先行通過。道路交通安全規則第九十四條
    第三項、第一百零三條定有明文，被告駕車自應注意上述道路交通安全規定，且
    依當時路況，又無不能注意之情形，竟疏未注意為之，以致肇事，致告訴人受傷
    ，被告應有過失。(二)、本件告訴人乙○○穿越行人穿越道之行進方向，雖告訴人
    乙○○對於伊係由臺中市○○○道路交通事故調查報告表上之下方往上方穿越（
    由東南向西北），抑或係由上方往下方穿越（由西北向東南），前後所述固然不
    一，然參酌被告於警訊、偵查、原審及本院調查時均供稱：「告訴人是從其右方
    過來」不移（見偵查卷第四頁反面、第二十一頁反面；原審卷第十四頁；本院卷
    第三十三頁），以被告係由西南往東北方向行駛判斷，告訴人則應係由東南向西
    北方向穿越馬路，可以認定。再依臺中市○○○道路交通事故調查報告表所載證
    人陳建邦其在現場時曾證述：「北屯路綠燈，行人行走行人穿越道上橫越馬路」
    等語（見偵查卷第九頁），則被告辯稱其當時行進方向是綠燈，應堪採信。惟本
    案送經臺灣省臺中市區車輛行車事故鑑定委員會鑑定結果，其分析意見亦認為：
    「被告行近行人穿越道時未減速慢行，違反道路交通安全規則第一百零三條之規
    定，應係本案肇事次因。」等語，有該委員會九十一年三月四日中市鑑字第九一
    ○○○四號函附卷可稽（見偵查卷第二十五頁），雖依該鑑定委員會之意見，認
    告訴人違反道路交通安全規則第一百三十四條第三款：行人穿越道有警察指揮或
    有燈光號誌者，應依警察之指揮或號誌之指示前進之規定，而與有過失，然仍不
    能因告訴人之過失，而解免被告之罪責。(三)、綜上所述，本件事證明確，被告犯
    行堪予認定，應依法論科。
二、核被告所為，係犯刑法第二百八十四條第一項前段之過失傷害罪。又被告行經行
    人穿越道不依規定讓行人優先通過，因而致人受傷，應依道路交通管理處罰條例
    第八十六第一項規定加重其刑。原審依據上述理由，適用刑法第二百八十四條第
    一項前段、第四十一條第一項前段、道路交通管理處罰條例第八十六第一項、罰
    金罰鍰提高標準條例第一條前段、第二條，並審酌被告過失程度之輕重、告訴人
    所受傷害程度、本件車禍告訴人與有過失、被告肇事後態度及肇事後被告迄今仍
    未與告訴人達成民事和解，惟表示願以新台幣五萬元賠償告訴人，已有和解誠意
    等一切情狀，量處被告拘役四十日之刑，並諭知易科罰金之折算標準。經核其認
    事用法俱無不合，量刑亦稱允適，檢察官據告訴之請求提起上訴猶執陳詞：被告
    於原審所述與事實不符，於法庭上仍堅持沒錯，對車禍過失沒有悔意等語指摘原
    判決不當，非有理由，應予駁回。
三、被告經合法傳喚，無正當理由不到庭，爰不待其陳述逕行判決。
據上論斷，應依刑事訴訟法第三百七十一條、第三百六十八條，判決如主文。
本案經檢察官丙○○到庭執行職務。
中        華        民        國  九 十 二  年     二     月   二十六   日
                                  臺灣高等法院臺中分院刑事第七庭
                                        審判長法  官  林  榮  龍
                                              法  官  黃  日  隆
                                              法  官  江  錫  麟
右正本證明與原本無異。
不得上訴。
                                              書記官  陳振  海
中        華        民        國  九 十 二  年     二     月    二十七  日
                                                                        Ｋ


司法院資訊處製作；財團法人民間司法改革基金會備份。
